【裁判字號】    99,抗,956
【裁判日期】    991110
【裁判案由】    聲請撤銷緩刑
【裁判全文】
臺灣高等法院臺中分院刑事裁定           99年度抗字第956號
抗  告  人
即受刑人    甲○○
上列抗告人因聲請撤銷緩刑案件，不服臺灣臺中地方法院中華民
國99年9月1日第一審裁定（99年度撤緩字第124號，原聲請案號
：台灣台中地方法院檢察署99年度執聲字第2494號、96年度執保
字第83號），提起抗告，本院裁定如下：
    主  文
抗告駁回。
    理  由
一、本件抗告意旨略以：抗告人即受刑人甲○○雖犯5次竊盜罪
    及1次侵占罪，惟抗告人均坦承犯行，被害人損失非鉅，並
    與抗告人達成和解。又被害人徐小媛與抗告人斯時係同居男
    女朋友，為類似刑法第324條為謂之配偶關係，僅差1紙名義
    上之婚約，即有該條之適用，被害人可撤回上開竊盜、侵占
    罪之告訴，足認受刑人之犯罪情節及惡性均非重大，原裁定
    認抗告人犯罪情節非微，有刑法第75條之1「足認原宣告之
    緩刑難收其預期效果，而有執行刑罰之必要」，顯屬違誤，
    爰依法提起抗告，請求撤銷原裁定云云。
二、按受緩刑之宣告而有下列情形，足認原宣告之緩刑難收其預
    期效果，而有執行刑罰之必要者，得撤銷其宣告：緩刑期內
    因故意犯他罪，而在緩刑期內受6月以下有期徒刑、拘役或
    罰金之宣告確定者。刑法第75條之1第1項第2款定有明文。
    本條係採裁量撤銷主義，賦與法院撤銷與否之權限，特於第
    一項規定實質要件為「足認原宣告之緩刑難收其預期效果，
    而有執行刑罰之必要」，供作審認之標準。法院應依職權本
    於合目的性之裁量，妥適審酌被告所犯前後數罪間，關於法
    益侵害之性質、再犯之原因、違反法規範之情節是否重大、
    被告主觀犯意所顯現之惡性及其反社會性等情以為斷，倘被
    告所犯後案與前案之侵害法益迥異、再犯之原因並非基於被
    告之惡性、違反法規範之情節亦屬輕微、其主觀犯意所顯現
    之惡性及其反社會性偏低，則原宣告之緩刑並不必然因後案
    之發生而可認難收預期效果，而有執行刑罰之必要。
三、經查：
  (一)本件抗告人因前案偽造有價證券案件，經臺灣臺中地方法院
    於96年1月29日以95年度訴字第2454號判決（偵查案號：臺
    灣臺中地方法院檢察署95年度偵字第4078號）判處處有期徒
    刑1年8月，緩刑4年，於96年2月26日確定在案。惟抗告人於
    緩刑期內即98年7月10起至99年1月5日止，復故意更犯後案
    之竊盜、侵占案件，經臺灣臺中地方法院於99年5月13日以
    99年度易字第1143號判決，分別判處有期徒刑有期徒刑2月
    、3月、2月、2月、2月、2月，如易科罰金，均以新台幣壹
    仟元折算壹日，應執行有期徒刑6月，以新台幣壹仟元折算
    壹日。嗣經本院於99年7月14日以99年度上易字第793號判決
    ，駁回上訴，確定在案。有臺灣高等法院被告前案紀錄表及
    上揭刑事判決書附卷可稽，是抗告人確有於緩刑期內因故意
    犯他罪，而在緩刑期內受6月以下有期徒刑之宣告確定情形
    ，自堪認定。
  (二)抗告人於前案偽造有價證券罪緩刑期內，更犯竊盜、侵占罪
    ，其前案亦係竊取其母之支票後再加以偽造而犯罪，僅竊盜
    部分因係親屬間之竊盜未據告訴而不論罪，有前開案件判決
    書在卷可參，其前後犯罪，均係涉及對同居之人為竊盜罪，
    前後犯罪所侵害法益相同，原因亦相似，且抗告人於前案受
    緩刑宣告後，不思以正當途徑，獲取合法利益，復為竊盜、
    侵占之違法犯行，受刑人顯有不知悔改，續行犯罪之惡意，
    堪認其法治觀念薄弱，自身反省能力不足，對法律亦欠尊重
    ，前案之緩刑宣告，核已難收其預期效果，而有執行刑罰之
    必要。故本件檢察官聲請撤銷緩刑之宣告，原審予以准許，
    核無不合。至抗告人抗告意旨所述其犯竊盜及侵占罪之對象
    係同居男女朋友關係，且已經與被害人和解，足認所犯情節
    及被告之惡性均不重云云，惟查，被告向同居關係之女友行
    竊及侵占，非但致被害人財產受損，更影響彼此信賴關係，
    始經被害人提出告訴，且次數多達六次，雖被害人財產失不
    大，且被告坦承犯罪，及已與被害人事後達成民事和解，然
    其惡性及情節均不輕，反社會性不低，自可作為撤銷緩刑宣
    告之依據，是抗告意旨仍執前開事由，指摘原裁定不當，並
    無理由，應予駁回之。
四、據上論結，應依刑事訴訟法第412條，裁定如主文。
中    華    民    國    99    年    11    月    10    日
            刑事第四庭    審判長法  官  洪  耀  宗
                                法  官  劉  登  俊
                                法  官  林  清  鈞
以上正本證明與原本無異。
如不服本裁定，得於收受送達後5日內向本院提出再抗告書狀(須
附繕本)。
                                書記官  陳  宜  屏
中    華    民    國    99    年    11    月    10    日

司法院資訊處製作；財團法人民間司法改革基金會備份。
